# MATIAS CANCINO

#### DISEÑADOR



## **PROFILE**

Estudiante de Diseñador de Ambientes con titulo TP de Diseño Grafico con experiencia en concursos especializados en diseño innovador y sustentable como All in chile 2019, XV concurso de la semana de la madera CORMA al igual con proyectos en el mismo habito como Smart Concón 2020. Entendido en el área de realización de proyectos innovadores e sustentables.

# **DATOS**

Mobile: +569 3584 6057 Email: Mati.cancino@alimnos.duoc.cl LinkedIn: www.linkedin.com/in/matias-ignacio-cancino-diaz-6b0b901b8 Pangal #2381, Maipú, Santiago de Chile

#### **DATOS PERSONALES**

Edad: 20

Estado civil: Soltero

Nacionalidad: Chileno

#### Experiencia Laboral

#### A IMPRESORES | 2018-2019

- Área: Prensas rotativas
- Puesto: Operador de estacker

# Experiencia

## All in Chile 2019

- -Participación
- -Área de innovación

# Cancino Hnos. | 2019-2020

- Área: Estructuras Metálicas
- Puesto: Avudante de Soldador

# Corma 2020

- -Participante
- -Área de objetos cotidianos

# Nguru Awka | 2019-2020

- Área: Textiles
- Puesto: Diseñador

#### Smart Concon 2020

- -Voluntariado
- -Área de Diseño e Innovación

# FORMACION ACADEMICA

2007-2014

Escuela Ramon Freire

Educación Básica Completa

# 2015-2018

Liceo Tecnológico Enrique Kirberg de Maipú

Educación Media Completa Graduado en Técnico Profesional Grafica

# 2019

Duoc UC Sede Mall Plaza Oeste

Diseño Industrial

CAMBIO DE CARRERA

#### 2020 -

Duoc UC Sede Padre Alonso de Ovalle

Diseño de Ambientes